【裁判字號】    90,台上,4677
【裁判日期】    900726
【裁判案由】    違反森林法
【裁判全文】
最高法院刑事判決                                九十年度台上字第四六七七號
    上  訴  人 乙○○ 男民國.
               甲○○ 男民國.
               丙○○ 男民國.
右上訴人等因違反森林法案件，不服台灣高等法院花蓮分院中華民國九十年五月十四
日第二審判決（九十年度上訴字第五五號，起訴案號：台灣台東地方法院檢察署八十
九年度偵字第一三九五號），提起上訴，本院判決如左：
    主  文
上訴駁回。
    理  由
按刑事訴訟法第三百七十七條規定，上訴於第三審法院，非以判決違背法令為理由，
不得為之，是當事人提起第三審上訴，應以原判決違背法令為理由，係屬法定要件。
如果上訴理由狀並未依據卷內訴訟資料，具體指摘原判決不適用何種法則或如何適用
不當，或所指原判決之違法情事，顯與法律規定得為第三審上訴理由之違法情形不相
適合時，均應認其上訴為違背法律上之程式，予以駁回。本件原判決維持第一審論處
上訴人乙○○、甲○○、丙○○結夥二人以上，竊取森林主產物，為搬運贓物，使用
車輛罪刑之判決，已引用第一審判決，詳其所憑之證據及認定之理由，並對上訴人
等否認竊取之辯詞，如何不足採信，均已依據卷內資料，詳予指駁，從形式上觀察，
並無任何違背法令之處。而事實之認定及證據之取捨，乃事實審法院之職權，苟無違
反經驗法則及論理法則，即不能任意指為違法。原判決依憑上訴人甲○○及同案被告
杜運勝、詹文昌（均經判處罪刑確定）於警訊時情節相符之自白，證人即林務局關山
工作站人員呂健全與現場查獲員警陳國榮之證述，參酌卷附現場圖、現場照片及贓證
物認領保管書，以及扣案之鏈鋸、手鋸、鐮刀、鋼索、絞盤架、吊猴、鐵撬等證據調
查之結果，綜合研判，認上訴人等確有上開盜伐竊取林木犯行，所為係犯森林法第五
十二條第一項第四款、第六款之加重竊取森林主產物罪，上訴人等所辯應僅成立搬運
贓物罪云云，均無可採，已詳述其取捨證據之心證理由，核與證據法則並無違背，亦
無所指理由不備及適用法則不當之違法情形存在。上訴意旨，對於原判決究竟如何違
背法令，並未依據卷內資料為具體之指摘，徒執陳詞，稱其等僅係至現場搬運他人為
竊取牛樟菇而鋸倒之牛樟樹，應僅成立搬運贓物罪云云，對於原判決已詳為論敘之事
項，再為事實之爭辯，並對原審採證及用法之職權行使，任意指摘，殊非適法之第三
審上訴理由，其等上訴違背法律上之程式，均應予駁回。
據上論結，應依刑事訴訟法第三百九十五條前段，判決如主文。
中      華      民      國     九十     年      七      月    二十六    日
                              最高法院刑事第六庭
                                  審判長法官  謝  家  鶴
                                        法官  洪  文  章
                                        法官  花  滿  堂
                                        法官  陳  世  淙
                                        法官  洪  佳  濱
      右正本證明與原本無異
                                              書  記  官
中      華      民      國     九十     年      八      月    二十二    日


司法院資訊處製作；財團法人民間司法改革基金會備份。
